【裁判字號】    92,上易,1060
【裁判日期】    920827
【裁判案由】    妨害婚姻
【裁判全文】
臺灣高等法院高雄分院刑事判決          九十二年度上易字第一六號
    上訴人  台灣高雄甲方法院檢察署檢察官
    被  告  丙○○○
右上訴人因被告妨害婚姻案件，不服臺灣高雄甲方法院九十二年度易字第一０九０號
中華民國九十二年五月二十七日第一審判決（起訴案號：臺灣高雄甲方法院檢察署九
十二年度偵字第二二六號），提起上訴，本院判決如左：
      主      文
上訴駁回。
      事      實
一、丙○○○係乙○○之妻，為有配偶之人，陳春發亦明知丙○○○為有配偶之人，
    二人均基於概括之犯意，自民國九十一年八月間某日起，至同年十月十九日止，
    連續在不詳甲點，發生性行為三至四次。嗣乙○○察覺其二人有不正常關係，經
    四處打聽，終於九十一年十月十九日上午十一時十分許，在高雄縣甲仙鄉百葉巷
    十二之一號紫霞山大羅真宰府禪房內，為乙○○偕同友人梁振財報警當場查獲丙
    ○○○與陳春發共處禪房內，並同睡一床。
二、案經乙○○訴由高雄縣警察局旗山分局移送臺灣高雄甲方法院檢察署檢察官聲請
    簡易判決處刑。原審法院認為不宜，改依通常程序審理。
      理      由
一、右開事實，已據被告丙○○○供認不諱，核與共同被告陳春發於原審審理時供述
    及告訴人乙○○指訴情節相符，並有查獲現場照片六張附卷可稽。被告犯行足以
    認定。
二、核被告所為，係犯通姦罪。其先後多次犯行，時間緊接，手法相同，所犯又係構
    成要件相同之罪名，顯係基於概括犯意為之，應依連續犯規定論以一罪。原審因
    適用刑法第二百三十九條前段、第五十六條、罰金罰鍰提高標準條例第二條規定
    ，酌處有期徒刑三月，並諭知如易科罰金，以三百元折算一日，認事用法，均無
    不合，量刑亦屬允當。
三、檢察官上訴意旨略稱：被告於犯本件之前，即民國八十六年間起至九十一年八月
    十三日止，即連續在不詳處所，與案外人楊榮華相姦多次。隨即再與本件被告陳
    春發為通姦。先後二案件間，顯有連續犯關係，乃原審意竟未及審理判決，似有
    未洽云云。查被告與楊榮華在該案始終否認有妨害家庭犯行，縱令該案被告能成
    立犯罪，與本案並無概括犯意可言，何況二案之相姦人亦非同一，顯無連續犯關
    係。檢察官上訴，沒有理由，應予駁回。
四、據上論斷，應依刑事訴訟法第三百六十八條，判決如主文。
本案經檢察官方娜蓉到庭執行職務。
中    華    民    國        九十二      年      八      月    二十七    日
                              臺灣高等法院高雄分院刑事第二庭
                                  審判長法官  林正雄
                                        法官  黃壽燕
                                        法官  張意聰
右正本證明與原本無異。
不得上訴。
                                      書記官  陳靖華
中    華    民    國        九十二      年      八      月    二十八    日
附錄：本判決論罪科刑法條：
刑法第二百三十九條前段
有配偶而與人通姦者，處一年以下有期徒刑；其相姦者亦同。
                                                                      Ｈ


司法院資訊處製作；財團法人民間司法改革基金會備份。
